【裁判字號】    97,易,389
【裁判日期】    970714
【裁判案由】    傷害
【裁判全文】
臺灣基隆地方法院刑事判決               97年度易字第389號
公  訴  人  臺灣基隆地方法院檢察署檢察官
被      告  乙○○
            丙○○
上列被告因傷害案件，經檢察官提起公訴（97年度偵字第2136號
），本院判決如下：
    主  文
乙○○傷害人之身體，處拘役貳拾日，如易科罰金，以新臺幣壹
仟元折算壹日。
丙○○傷害人之身體，處拘役貳拾日，如易科罰金，以新臺幣壹
仟元折算壹日。
    事  實
一、乙○○、丙○○與「阿瑧」、郭先生4人於民國97年5月1 日
    凌晨0 時40分左右，在基隆市○○區○○路98號許超雄所經
    營已打烊之「海洋咖啡店」內員工休息室打麻將，乙○○、
    丙○○2 人因口角發生爭執，此時適在「海洋咖啡店」外面
    打電腦之許超雄聞聲入內查看，並請乙○○、丙○○至店內
    另一個房間好好談，「阿瑧」、郭先生則仍在員工休息室內
    ，不願介入乙○○、丙○○2 人之紛爭。許超雄無力排解糾
    紛，即叫計程車準備送丙○○回家，斯時，乙○○、丙○○
    2 人又一言不合，各基於普通傷害之犯意，徒手互毆，許超
    雄見狀，趨前抱住乙○○並拉開乙○○制止互毆，2 人始罷
    手。其2 人互毆結果，導致乙○○受有臉、頸及頭皮之其他
    表淺損傷；丙○○受有臉、頭皮及頸之挫傷、前臂挫傷之傷
    害。
二、案經被害人乙○○、丙○○分別訴由暨基隆市警察局第二分
    局報告臺灣基隆地方法院檢察署檢察官偵查終結提起公訴。
    理  由
一、按被告以外之人於審判外之言詞或書面陳述，除法律有規定
    者外，不得作為證據，刑事訴訟法第159條第1項固有明文；
    惟按被告以外之人於審判外之陳述，雖不符同法第159 條之
    1至第159條之4 規定，而經當事人於審判程序同意作為證據
    ，法院審酌該言詞陳述或書面陳述作成時之情況，認為適當
    者，亦得為證據。又當事人、代理人或辯護人於法院調查證
    據時，知有第159條第1項不得為證據之情形，而未於言詞辯
    論終結前聲明異議者，視為有前項之同意，同法第159條之5
    亦定有明文。本案以下所引用之證據，檢察官及被告乙○○
    、丙○○於本院審理時均表示沒有意見，同意作為證據，經
    本院審酌該等證據之作成情況，核無違法取證或其他瑕疵，
    認均適於為本案認定事實之依據，依刑事訴訟法第159條之5
    規定，均有證據能力。
二、前開事實，業據被告乙○○於警詢中、偵查中及本院審理時
    均坦承不諱，核與證人許超雄於警詢中、偵查中證述之情節
    相符，並有告訴人丙○○之行政院衛生署基隆醫院97年5月1
    日第0000000號診斷證明書正本1紙附卷可稽，事證明確，被
    告乙○○傷害告訴人丙○○之犯行洵堪認定，應依法論科。
    至於被告丙○○則矢口否認有傷害告訴人乙○○之行為，辯
    稱：伊沒有跟告訴人乙○○起口角，伊只是質問告訴人乙○
    ○為何找碴，他就直罵髒話，並吐口水，還說如果伊是男人
    就打伊，並用手揮過來，伊要走的時候也拉住伊並追打，從
    頭到尾伊只是拉扯自己的皮包，並未拉扯告訴人乙○○之身
    體云云。惟查證人許超雄於警詢中、偵查中均結證稱：97年
    5月1日凌晨，伊在「海洋咖啡店」外面打電腦，後聽到爭吵
    聲音，入內查看，就發現告訴人乙○○及被告丙○○因打牌
    問題在爭吵，伊請2 人至店內另一個房間好好談，並叫計程
    車準備送被告丙○○回家，打完電話就發現告訴人乙○○及
    被告丙○○在拉扯，有揮手及踢腳等語（詳見97年5 月10日
    之警詢筆錄及97年5 月27日之偵訊筆錄）。證人許超雄係處
    於客觀地位之目擊證人，其所言亦未偏袒告訴人乙○○或被
    告丙○○，應可採信；復參以卷附告訴人乙○○之行政院衛
    生署基隆醫院97年5月1日第0000000號診斷證明書正本1紙，
    明載告訴人乙○○所受之傷為「臉、頸及頭皮之其他表淺損
    傷‧‧‧」，倘若被告丙○○未與告訴人乙○○互毆，何以
    告訴人乙○○會受有臉、頸及頭皮之其他表淺損傷，況證人
    許超雄趨前抱住並拉開告訴人乙○○之行為，僅針對告訴人
    乙○○之軀幹加以施力，亦不可能造成上開臉、頸及頭皮之
    傷害；另審酌被告丙○○與告訴人乙○○因打牌問題發生口
    角之事實，益徵被告丙○○有傷害告訴人乙○○之動機存在
    ，其出手傷害告訴人乙○○乙節，不難理解。綜上所述，被
    告丙○○所辯之詞不足採信，事證明確，被告丙○○傷害告
    訴人乙○○之犯行洵堪認定，應依法論科。
三、核被告2人所為，均係犯刑法第277條第1 項之傷害罪。爰審
    酌被告2 人因細故即出手互毆，分別造成對方受有如事實欄
    所載之傷害，以其等犯罪之動機、目的、行為時所受之剌激
    、暴力之手段、品行、智識程度、所生之危害非鉅及犯罪後
    之態度等一切情狀，對其2 人分別量處如主文所示之刑，併
    均諭知易科罰金之折算標準，以示懲儆。
據上論斷，應依刑事訴訟法第299條第1項前段，刑法第277條第1
項、第41條第1項前段，刑法施行法第1條之1，判決如主文。
本案經檢察官甲○○到庭執行職務。
中    華    民    國    97    年    7     月    14     日
                  刑事第一庭法  官  王福康
以上正本證明與原本無異。
如不服本判決應於收受本判決後10日內向本院提出上訴書狀，其
未敘述上訴理由者，並得於提起上訴後10日內向本院補提理由書
狀（均須按他造當事人之人數附繕本。）「切勿逕送上級法院」
中    華    民    國    97    年    7     月    14     日
                            書記官  彭淑芳
【附錄論罪法條】
刑法第277條第1項：
    傷害人之身體或健康者，處3年以下有期徒刑、拘役或1千元
    以下罰金。


司法院資訊處製作；財團法人民間司法改革基金會備份。
